【裁判字號】    92,小上,202
【裁判日期】    921224
【裁判案由】    給付票款
【裁判全文】
臺灣臺北地方法院民事判決                        九十二年度小上字第二０二號
    上  訴  人  桑綺美企業有限公司
    法定代理人  王秀卿
    被上訴人    甲○○
右當事人間給付票款事件，上訴人對於本院臺北簡易庭九十二年九月三十日第一審判
決（九十二年度北小字第一九三一號），提起上訴，本院判決如左：
    主    文
上訴駁回。
第二審訴訟費用新台幣壹仟伍佰元由上訴人負擔。
    理    由
一、按：
  (1)民事訴訟法第四百三十六條之二四第二項規定：對於前項第一審裁判（指小額程
    序之第一審裁判）之上訴或抗告，非以其違背法令為理由，不得為之。
    取捨證據認定事實屬於第二審法院之職權，若其認定並不違背法令，即不許任意
    指摘其認定不當，以為上訴理由（最高法院二十八年上字第一五一五號判例）。
  (2)小額程序之第二審判決有下列情形之一者，得不經言詞辯論為之：．．．二、依
    上訴意旨足認上訴為無理由者，同法第四百三十六條之二十九第二款定有明文。
二、上訴人主張：
    (1)原判決違反民事訴訟法第一百九十九條第一、二項「審判長應注意令當事人就
      訴訟關係之事實及法律為適當完全之辯論。」「審判長應向當事人發問或曉諭
      ，令其為事實上及法律上陳述、聲明證據或為其他必要之聲明及陳述；其所聲
      明或陳述有不明瞭或不完足者，應令其敘明或補充之。」。上訴人一審代理人
      就法官所詢問「原告事前是否悉知支票為盜用」乙節，竟自行猜測回答「應該
      不知道」，惟法官應可得知此係代理人自行猜測之詞，竟未進一步闡明，反而
      判決上訴人敗訴。
    (2)上述回答並非自認「被上訴人取得支票無重大過失」，或「被上訴人取得本件
      支票已支付相當對價」，原審竟認定上訴人應負票據發票人責任，實嫌率斷。
    (3)原判決對於被上訴人究竟是否出於「惡意或重大過失」取得票據，以及被上訴
      人取得本件支票究竟有無支付相當對價，全未調查，更未依法行使闡明權，顯
      然違背法律之規定。
三、經調查：
    (1)依據首段說明，小額訴訟第二審係法律審，事實認定純係第一審權限，上訴審
      應以原審所認定事實為基礎，進而判斷其適用法律有無錯誤。不就事實另行調
      查。
    (2)上訴人雖然主張原審違反民事訴訟法第一百九十九條闡明權規定，但是其所述
      內容尚不足以認定原審有何違反闡明權之情事；其餘上訴理由純係不服原審所
      認定事實，並非「判決違背法令」之事由。
    因此，原判決並無違背法令情形，本件上訴顯無理由，爰不經言詞辯論，逕以判
    決駁回之。
四、本件訴訟費用額如下：
    第二審裁判費  ：新台幣（以下同）一千五百元
五、據上論結，本件上訴為無理由，依民事訴訟法第四百三十六條之三十二第二項、
    第四百四十九條第一項、第四百三十六條之二十九第二款、第四百三十六條之三
    十二第一項、第四百三十六條之十九、第七十八條，判決如主文。（一、二審訴
    訟費用係法院所收取費用與登報費用，不含律師費等費用。）
中      華      民      國    九十二    年     十二     月    二十四    日
                                  臺灣臺北地方法院民事第二庭
                                      審判長法官   丁蓓蓓
                                            法官   汪漢卿
                                            法官   吳燁山
右為正本係照原本作成。
不得上訴。（參見民事訴訟法第四百三十六條之三十）
中      華      民      國    九十二    年     十二     月    二十四    日
                                          書記官   柯月英


司法院資訊處製作；財團法人民間司法改革基金會備份。
